zh-TW: 保健與美容 > 個人保養 > 視力保健 > 隱形眼鏡保養用品 > 隱形眼鏡盒: 罐式隱形眼鏡盒; 扁式隱形眼鏡盒
fr: Santé et beauté > Hygiène personnelle > Soins des yeux > Entretien des lentilles de contact > Étuis pour lentilles de contact: Étuis à lentilles de contact cylindriques; Étuis pour lentilles de contact plats
el: Υγεία & ομορφιά > Προσωπική φροντίδα > Φροντίδα όρασης > Φροντίδα φακών επαφής > Θήκες φακών επαφής: Θήκες φακών επαφής σε σχήμα βαρελιού; Επίπεδες θήκες φακών επαφής
vi: Sức khỏe và sắc đẹp > Sản phẩm chăm sóc cá nhân > Chăm sóc thị giác > Chăm sóc kính áp tròng > Hộp đựng kính áp tròng: Lọ đựng kính áp tròng; Hộp dẹt đựng kính áp tròng
sk-SK: Zdravie a krása > Osobná starostlivosť > Starostlivosť o zrak > Starostlivosť o kontaktné šošovky > Puzdrá na kontaktné šošovky: Valcové puzdrá na kontaktné šošovky; Ploché puzdrá na kontaktné šošovky
fi: Terveys ja kauneus > Henkilökohtainen hygienia > Näön hoito > Piilolinssien hoito > Piilolinssikotelot: Pyöreät piilolinssikotelot; Litteät piilolinssikotelot
tr: Sağlık ve Güzellik > Kişisel Bakım > Göz Bakımı > Kontakt Lens Bakımı > Kontakt Lens Kutuları: Yuvarlak Kontakt Lens Kutuları; Düz Kontakt Lens Kutuları
ko: 건강/미용 > 개인 미용/위생 용품 > 눈 관리 > 콘택트렌즈 관리 > 콘택트렌즈 케이스: 통모양 콘택트렌즈 케이스; 납작한 콘택트렌즈 케이스
hr-HR: Zdravlje i ljepota > Osobna njega > Briga o vidu > Njega kontaktnih leća > Kutije za kontaktne leće: Valjkaste kutije za kontaktne leće; Plosnate kutije za kontaktne leće
hu: Egészség és szépség > Személyes gondoskodás > Látásápolás > Kontaktlencse-ápolás > Kontaktlencse-tokok: Hordós kontaktlencse-tokok; Lapos kontaktlencse-tokok
bg-BG: Здраве и красота > Лична грижа > Грижа за зрението > Грижа за контактни лещи > Кутийки за контактни лещи: Високи кутийки за контактни лещи; Плоски кутийки за контактни лещи
es: Salud y belleza > Cuidado personal > Cuidado visual > Cuidado de las lentes de contacto > Estuches para lentes de contacto: Estuches para lentes de contacto tipo barril; Estuches planos para lentes de contacto
da: Sundhed og skønhed > Personlig pleje > Synspleje > Pleje af kontaktlinser > Etuier til kontaktlinser: Etuier til kontaktlinser – Runde; Etuier til kontaktlinser – Flade
ru: Красота и здоровье > Личная гигиена и уход за собой > Уход за зрением > Уход за контактными линзами > Контейнеры для контактных линз: Вертикальные контейнеры для контактных линз; Горизонтальные контейнеры для контактных линз
nl: Gezondheid en persoonlijke verzorging > Persoonlijke verzorging > Oogzorg > Contactlensverzorging > Doosjes voor contactlenzen: Vatvormige doosjes voor contactlenzen; Platte doosjes voor contactlenzen
en: Health & Beauty > Personal Care > Vision Care > Contact Lens Care > Contact Lens Cases: Barrel Contact Lens Cases; Flat Contact Lens Cases
sv: Skönhet och hälsa > Personlig vård > Synvård > Kontaktlinsvård > Behållare för kontaktlinser: Tunnformad behållare för kontaktlinser; Platta behållare för kontaktlinser
it: Salute e bellezza > Cura della persona > Cura della vista > Cura delle lenti a contatto > Custodie per lenti a contatto: Custodie per lenti a contatto cilindriche; Custodie per lenti a contatto piatte
th: สุขภาพและความงาม > ผลิตภัณฑ์ดูแลส่วนบุคคล > การดูแลการมองเห็น > อุปกรณ์ดูแลคอนแทคเลนส์ > ที่ใส่คอนแทคเลนส์: ที่ใส่คอนแทคเลนส์ทรงบาร์เรล; ที่ใส่คอนแทคเลนส์แบบแบน
pl: Zdrowie i uroda > Higiena osobista > Pielęgnacja oczu > Pielęgnacja szkieł kontaktowych > Pojemniki na szkła kontaktowe: Etui na soczewki kontaktowe; Płaskie etui na soczewki kontaktowe
pt-BR: Saúde e beleza > Cuidados pessoais > Cuidados com a visão > Cuidados com lentes de contato > Caixas para lentes de contato: Estojos cilíndricos para lentes de contato; Estojos planos para lentes de contato
ro-RO: Sănătate și frumusețe > Îngrijire personală > Îngrijirea vederii > Îngrijirea lentilelor de contact > Recipiente pentru lentile de contact: Recipiente bombate pentru lentile de contact; Recipiente plate pentru lentile de contact
de: Gesundheit & Schönheit > Körperpflege > Augenpflege > Kontaktlinsenpflege > Kontaktlinsenbehälter: Hohe Kontaktlinsenbehälter; Flache Kontaktlinsenbehälter
nb: Skjønnhet og helse > Personlig pleie > Synspleie > Kontaktlinsepleie > Kontaktlinsebokser: Tønneformede kontaktlinsevesker; Flate kontaktlinsevesker
lt-LT: Sveikata ir grožis > Asmeninė priežiūra > Regos priežiūra > Kontaktinių lęšių priežiūra > Kontaktinių lęšių dėklai: Vamzdiniai kontaktinių lęšių dėklai; Plokšti kontaktinių lęšių dėklai
zh-CN: 保健/美容/卫生/护理 > 个人护理 > 视力保健 > 隐形眼镜护理用品 > 隐形眼镜盒: 筒形隐形眼镜盒; 平面隐形眼镜盒
ja: 美容・健康 > 衛生日用品 > アイケア > コンタクトレンズケア用品 > コンタクトレンズケース: バレルコンタクトレンズケース; フラットコンタクトレンズケース
cs: Zdraví a krása > Osobní péče > Péče o zrak > Péče o kontaktní čočky > Pouzdra na kontaktní čočky: Nádobky na kontaktní čočky; Plochá pouzdra na kontaktní čočky
pt-PT: Saúde e beleza > Cuidado pessoal > Cuidado ocular > Cuidado de lentes de contacto > Estojos de lentes de contacto: Estojos de lentes de contacto cilíndricos; Estojos de lentes de contacto planos
sl-SI: Zdravje in lepota > Osebna nega > Nega vida > Nega kontaktnih leč > Etuiji za kontaktne leče: Ovalni etuiji za kontaktne leče; Ploski etuiji za kontaktne leče